【裁判字號】    97,簡上,53
【裁判日期】    970530
【裁判案由】    詐欺
【裁判全文】
臺灣士林地方法院刑事判決              97年度簡上字第53號
公  訴  人  臺灣士林地方法院檢察署檢察官
上  訴  人  甲○○
上列上訴人即被告因詐欺案件，不服本院於中華民國96年12月26
日所為96年度簡字第885 號第一審刑事簡易判決（偵查案號：臺
灣士林地方法院檢察署96年度偵字第15199 號），提起上訴，本
院管轄第二審之合議庭判決如下：
    主  文
上訴駁回。
甲○○緩刑貳年。
    事實及理由
一、本案經本院審理結果，認原審以被告甲○○犯幫助詐欺取財
    罪，處有拘役50日，減為拘役25日，並諭知易科罰金之折算
    標準，其認事用法均無違誤，量刑亦屬妥適，應予維持，並
    引用第一審判決書記載之事實、證據及理由（如附件）。
二、被告上訴意旨略以：被告已在原審與告訴人達成和解，並賠
    償告訴人所受損失，而且被告犯後態度良好，對所犯罪行坦
    承不諱，檢察官亦向鈞院請求賜被告緩刑之宣告，原審未給
    予被告緩刑之宣告，判決過重，被告涉世未深，前亦未有前
    科，受損友之瞞騙，致告訴人受損，現已深感悔過並賠償告
    訴人，今懇請鈞院審酌上開情事，惠賜被告緩刑之宣告等語
    。
三、經查，量刑輕重及緩刑之宣告，屬事實審法院得依職權自由
    裁量之事項，苟已斟酌刑法第57條各款所列情狀而未逾越法
    定刑度，且未宣告緩刑，不得遽指為違法。且在同一犯罪事
    實與情節，如別無其他加重或減輕之原因，下級審量定之刑
    ，亦無過重或失輕之不當情形，則上級審法院對下級審法院
    之職權行使，原則上應予尊重。本件原審法院斟酌被告之素
    行，提供帳戶供詐欺集團詐騙他人財物，危害社會正常交易
    安全，增加被害人尋求救濟之困難，並使犯罪之追查趨於複
    雜，及其犯罪之動機、目的、手段、被害人遭詐騙金額，被
    告犯罪後坦承犯行等一切情狀，量處被告拘役50日，減為拘
    役25日，並諭知易科罰金之折算標準，經核刑度尚屬允恰，
    雖未宣告緩刑，但被告未能具體指摘原審判決未予宣告緩刑
    有何違背法令之情事，進而請求撤銷原判決，尚屬無據，其
    上訴應予駁回。
四、刑法於94年2 月2 日修正公布，95年7 月1 日施行，被告犯
    罪在新法施行前，新法施行後裁判，然有關緩刑之宣告，因
    非行為可罰性之法律規範變更問題，而應適用修正後刑法第
    74條之規定，有最高法院95年度第8 次刑事庭會議紀錄可考
    。經查，本件被告因一時輕率失慮，致犯本件之罪，事後已
    坦承犯行、態度良好，且被告前未曾受有期徒刑以上刑之宣
    告，有臺灣高等法院被告前案紀錄表在卷可稽，又其已如數
    賠償被害人乙○○新台幣3 萬元之損失，有本院96年10月26
    日和解筆錄在卷足稽，本院斟酌上開各情，認被告經本次科
    刑教訓，當知警惕，應無再犯之虞，因認本件所宣告之刑以
    暫不執行為適當，爰依修正後刑法第74條第1 項第1 款規定
    宣告被告緩刑2 年，以啟自新。
據上論斷，依刑事訴訟法第455 條之1 第1 項、第3 項、第368
條、第371 條、第373 條，刑法第74條第1 項第1 款，判決如主
文。
本案經檢察官余秉甄到庭執行職務。
中    華    民    國    97    年    5    月    30    日
                  刑事第六庭審判長法  官  楊得君
                                  法  官  莊明達
                                  法  官  許永煌
以上正本證明與原本無異。
本件不得上訴。
                                  書記官  陳淑琪
中    華    民    國    97    年    5     月    30    日
附錄本案所犯法條全文
中華民國刑法第339條第1項
意圖為自己或第三人不法之所有，以詐術使人將本人或第三人之
物交付者，處5 年以下有期徒刑、拘役或科或併科1 千元以下罰
金。


司法院資訊處製作；財團法人民間司法改革基金會備份。
